

**Geburtstag**24. Februar 1995

**Nationalität** Schweiz

Anschrift Ueberlandstrasse 60 8051 Zürich

**Telefonnummer** +41 78 633 17 00

#### E-Mail

<u>Merwin.m@hotmail.com</u>

# Programmiersprachen

- Python, Django
- Java
- C#, .NET 8
- JavaScript, React, NextJS
- SQL, PostgreSQL
- C++, C
- Git, Atlassian, Jira, Kanban
  Confluence, Scrum
- Office 365

# **Sprachen**

- Deutsch | Muttersprache
- Englisch | C1
- Französisch | A1



Mein Portfolio

# Merwin Mudavamkunnel

Software Entwickler

Ich bin ein Softwareentwickler mit Erfahrung in Webanwendungen mit Python, Django, React.js und Cloud-Technologien. Ich bin begeistert von neuen Technologien und arbeite gerne im Team. Zudem habe ich Erfahrung in RPA und Mixed Reality mit Unity.

### Berufserfahrung

Full Stack Software Engineer und Inhaber, michmieten.ch GmbH, Liestal Februar 2023 – aktuell (Selbständig)

- Erfahrung in der Backend-Entwicklung mit Python und Django, inklusive REST APIs, PostgreSQL-Datenbanken und Redis für Caching und Warteschlangenmanagement
- Entwicklung interaktiver Frontends mit React, Next.js und Tailwind CSS für responsive Designs
- Erfahrung in Serverbereitstellung mit Docker und NGINX sowie CI/CD-Automatisierung über GitHub Actions für kontinuierliche Integration und Deployment
- Kundenbetreuung

Robotic Process Automation Engineer, Migros (MGB), Zürich August 2021 - August 2024

- Entwicklung und Implementierung von Prozess Automationen mit C#, .NET 8 und UiPath, um betriebliche Abläufe zu optimieren
- Einrichtung und Verwaltung von GitLab CI/CD-Pipelines
- Integration von DevOps-Methoden zur Verbesserung der Zusammenarbeit
- Nutzung von Scrum und Tools wie Jira und Azure Eventhub zur agilen Projektsteuerung

Research Assistant Economic Psychology, Universität Basel, Basel August 2019 - August 2021

- Durchführung von statistischen Auswertungen und Datenanalysen mit Python und R zur Unterstützung wirtschaftspsychologischer Forschung
- Datenaufbereitung und Interpretation für experimentelle und empirische Studien
- Mitarbeit bei der Planung und Durchführung von Studien zur Untersuchung von Entscheidungsverhalten
- Verfassen einer Literaturrecherche für die Arbeit: "A robust Bayesian test for identifying context effects in multiattribute decision-making" (Dimitri Katsimpokis, Laura Fontanesi und Jörg Rieskamp)

### Intranet Entwickler, Baloise Versicherung, Basel

Oktober 2018 - März 2019

- Entwicklung und Pflege von mehrsprachigen SharePoint-Websiten für interne Kommunikation und Zusammenarbeit
- Verantwortlich für die Qualitätssicherung und Veröffentlichung der erstellten Seiten
- Enge Koordination und Kommunikation mit den L\u00e4ndergesellschaften zur Abstimmung und Anpassung der Intranet-L\u00f6sungen
- Nutzung von Kanban und Jira für effizientes Projektmanagement und Aufgabenverteilung

## **Ausbildung**

Master of Science in Computer Science, Universität Basel, Basel Oktober 2022 - present

Master Arbeit: "Automated Testing of Website Functionality"

Bachelor of Science in Computer Science, Universität Basel, Basel Oktober 2017 - Oktober 2021

BSc. in Computer Science, Universität Basel

 Bachelor Arbeit: "Historic Image Presentation in Mixed Reality using HoloLens"

Eidgenössische Matur, Swiss International School, Basel Juni 2011 - Juni 2015

Matura Schwerpunkt in Biologie und Chemie